臺灣雲林地方法院刑事裁定
111年度聲字第192號
聲  請  人  臺灣雲林地方檢察署檢察官
受  刑  人  陳昱廷



上列聲請人因受刑人數罪併罰有二裁判以上，聲請定其應執行之
刑（110年度執字第2427號），本院裁定如下：
    主  文
陳昱廷所犯如附表所示各罪所處之有期徒刑部分，應執行有期徒
刑拾柒年柒月。
    理  由
一、聲請意旨略以：受刑人陳昱廷因犯偽證等案件，先後經判決
    確定（如附表），符合數罪併罰之要件，應依刑法第53條及
    第51條第5款之規定，定其應執行之刑，爰依刑事訴訟法第4
    77條第1項之規定聲請裁定其應執行之刑等語。
二、按裁判確定前犯數罪者，併合處罰之。但有下列情形之一者
    ，不在此限：一、得易科罰金之罪與不得易科罰金之罪。二
    、得易科罰金之罪與不得易服社會勞動之罪。三、得易服社
    會勞動之罪與不得易科罰金之罪。四、得易服社會勞動之罪
    與不得易服社會勞動之罪。前項但書情形，受刑人請求檢察
    官聲請定應執行刑者，依第51條規定定之，刑法第50條定有
    明文；次按數罪併罰，有二裁判以上者，依刑法第51條之規
    定，定其應執行之刑，為同法第53條所明定，而依刑法第53
    條應依刑法第51條第5款至第7款之規定，定其應執行之刑者
    ，由該案犯罪事實最後判決之法院之檢察官，聲請該法院裁
    定之，刑事訴訟法第477條第1項定有明文；再按刑事訴訟法
    第370條第2項、第3項，已針對第二審上訴案件之定應執行
    之刑，明定有不利益變更禁止原則之適用；而分屬不同案件
    之數罪併罰有應更定執行刑之情形，倘數罪之刑，曾經定其
    執行刑，再與其他裁判宣告之刑定其執行刑時，在法理上亦
    應同受此原則之拘束，其所裁量另定之執行刑期，不得較重
    於先前所定之執行刑加計後裁判宣告之刑之總和（最高法院
    103年度第14次刑事庭會議決議意旨可資參照）。
三、經查，受刑人因犯偽證等案件，先後經本院及臺灣桃園地方
    法院判處如附表所示之刑確定，其中如附表編號8所示部分
    係得易服社會勞動之罪，如附表編號1至7所示部分（附表編
    號1、2、4、5所示部分均得易科罰金）業經法院裁定定其應
    執行刑為有期徒刑17年6月確定在案，有各該刑事判決書、
    裁定書及臺灣高等法院被告前案紀錄表存卷可考。茲因受刑
    人請求檢察官就如附表編號8所示得易服社會勞動之罪與附
    表編號1至7所示不得易科罰金、不得易服社會勞動之應執行
    刑合併定應執行刑，而由檢察官以本院為如附表所示案件犯
    罪事實最後判決之法院，聲請定其應執行之刑，有受刑人數
    罪併罰定應執行刑狀1份在卷足憑，經本院核閱卷附如附表
    所示各該刑事判決書及臺灣高等法院被告前案紀錄表無訛，
    並給予受刑人陳述意見之機會後，認首揭聲請為正當，於法
    律性拘束之外部界限內，參酌刑事訴訟法第370條所揭示之
    不利益變更禁止原則及規範目的，綜合考量所犯數罪犯罪類
    型、侵害法益、各別刑罰規範之目的、輕重罪間體系之平衡
    、整體犯罪非難評價、各罪彼此間之關聯性（例如：數罪犯
    罪時間、空間、各行為所侵害法益之專屬性或同一性、數罪
    對法益侵害之加重效應）、各次犯行與被告前案紀錄之關聯
    性、罪數所反映被告之人格特性與犯罪傾向、數罪對法益侵
    害之加重效應及刑罰之內部界限、對被告施以矯正之必要性
    ，就各罪宣告之有期徒刑部分定其應執行之刑。
四、至受刑人所犯如附表編號8所示之罪之宣告刑雖符合易服社
    會勞動之宣告標準，然因與如附表編號1至7所示不得易科罰
    金、不得易服社會勞動之罪合併定應執行刑，已不得易服社
    會勞動，附此敘明。
據上論斷，應依刑事訴訟法第477條第1項，刑法第50條第2項、
第53條、第51條第5款，裁定如主文。
中　　華　　民　　國　　111 　年　　3 　　月　　18　　日
                    刑事第四庭  法  官  許佩如
以上正本證明與原本無異。
如不服本裁定，應於裁定送達後5 日內向本院提出抗告狀（須附
繕本）。
                                書記官　廖千慧
中　　華　　民　　國　　111 　年　　3 　　月　　21　　日
【附表：受刑人陳昱廷定應執行刑案件一覽表】　　　　　　　
編號  1 2 3 罪名  恐嚇危害安全罪 行使偽造私文書罪 非法持有可發射子彈具殺傷力之槍枝罪 宣告刑  有期徒刑6月，如易科罰金以新台幣1,000元折算1日 有期徒刑3月，如易科罰金以新台幣1,000元折算1日 有期徒刑5年4月 犯罪日期  103年10月9日 　 107年8月1日 104年11月1日至105年1月18日 偵查（自訴）機關年度案號  臺灣雲林地方檢察署105年度偵字第1295號等 臺灣雲林地方檢察署107年度偵字第6625號 臺灣雲林地方檢察署105年度偵字第1295號等 最後事實審 法院 臺灣雲林地方法院 臺灣雲林地方法院 臺灣雲林地方法院  案號 105年度訴字第620號 108年度六簡字第46號 105年度訴字第620號  判決日期 107年11月13日 108年2月21日 108年3月21日 確定判決 法院 臺灣雲林地方法院 臺灣雲林地方法院 臺灣雲林地方法院  案號 105年度訴字第620號 108年度六簡字第46號 105年度訴字第620號  判決確定日期 107年12月3日 108年3月18日 108年4月15日 是否得為易科罰金之案件  是 是 否 備註  臺灣雲林地方檢察署108年度執字第1045號 臺灣雲林地方檢察署108年度執字第1790號 臺灣雲林地方檢察署108年度執字第1583號   編號1至編號7經桃園地院110年度聲字第687號裁定定應執行有期徒刑17年6月（臺灣高等法院110年度抗字第591號、最高法院110年度台抗字第857號）。 臺灣雲林地方檢察署110年度執更助字第170號。   

編號  4 5 6 罪名  汽車駕駛人，無駕駛執照駕車犯過失傷害罪 恐嚇危害安全罪 殺人未遂罪 宣告刑  有期徒刑4月，如易科罰金以新台幣1,000元折算1日 有期徒刑2月，如易科罰金以新台幣1,000元折算1日 有期徒刑5年6月 犯罪日期  106年7月18日 　 106年7月17日 106年3月21日 偵查（自訴）機關年度案號  臺灣雲林地方檢察署107年度偵緝字第259號 臺灣雲林地方檢察署108年度偵字第344號 臺灣雲林地方檢察署107年度偵緝字第260號等 最後事實審 法院 臺灣雲林地方法院 臺灣雲林地方法院 臺灣雲林地方法院  案號 107年度交易字第552號 109年度訴字第106號 108年度訴字第716號  判決日期 108年6月13日 109年4月14日 109年6月10日 確定判決 法院 臺灣雲林地方法院 臺灣雲林地方法院 臺灣雲林地方法院  案號 107年度交易字第552號 109年度訴字第106號 108年度訴字第716號  判決確定日期 108年7月8日 109年5月19日 109年7月21日 是否得為易科罰金之案件  是 是 否 備註  臺灣雲林地方檢察署108年度執字第2745號 臺灣雲林地方檢察署109年度執字第1772號 臺灣雲林地方檢察署109年度執字第2416號   編號1至編號7經桃園地院110年度聲字第687號裁定定應執行有期徒刑17年6月（臺灣高等法院110年度抗字第591號、最高法院110年度台抗字第857號）。 臺灣雲林地方檢察署110年度執更助字第170號。   

編號  7 8 以下空白 罪名  結夥三人以上攜帶凶器竊盜罪 偽證罪  宣告刑  有期徒刑7年6月 有期徒刑3月  犯罪日期  106年4月4日 　 107年10月22日  偵查（自訴）機關年度案號  臺灣桃園地方檢察署107年度偵緝字第2282號等 臺灣雲林地方檢察署110年度偵字第2806號  最後事實審 法院 臺灣桃園地方法院 臺灣雲林地方法院   案號 108年度訴字第394號 110年度訴字第380號   判決日期 109年6月30日 110年8月20日  確定判決 法院 臺灣桃園地方法院 臺灣雲林地方法院   案號 108年度訴字第394號 110年度訴字第380號   判決確定日期 109年8月4日 110年9月20日  是否得為易科罰金之案件  否 不得易科罰金 得易服社會勞動  備註  臺灣桃園地方檢察署109年度執字第14483號（臺灣雲林地方檢察署109年度執助字第577號） 臺灣雲林地方檢察署110年度執字第2427號    編號1至編號7經桃園地院110年度聲字第687號裁定定應執行有期徒刑17年6月（臺灣高等法院110年度抗字第591號、最高法院110年度台抗字第857號）。 臺灣雲林地方檢察署110年度執更助字第170號。